
---
title: "Resultados"
format: html
lang: pt-PT
---

## Características Inicais

Informações sobre os participantes no início do estudo (antes de qualquer intervenção).

```{r}
#| echo: false
#| message: false
#| warning: false

library(tidyverse)
library(gtsummary)

dados <- read_csv("data/glucocheck.csv")

dados |>
  select(grupo, idade, sexo,
         hba1c_baseline, glicemia_jejum_baseline,
         peso_baseline) |>
  tbl_summary(
    by = grupo,
    label = list(
      idade                   ~ "Idade (anos)",
      sexo                    ~ "Sexo",
      hba1c_baseline          ~ "HbA1c basal (%)",
      glicemia_jejum_baseline ~ "Glicemia jejum basal (mg/dL)",
      peso_baseline           ~ "Peso basal (kg)"
    )
  ) |>
  add_overall() |>
  add_p()
```

## Outcome primário — HbA1c aos 6 meses

```{r}
#| echo: false
#| fig-width: 6
#| fig-height: 4

ggplot(
  dados |> filter(!is.na(hba1c_6meses)),
  aes(x = grupo,
      y = hba1c_6meses,
      colour = grupo)
) +
  geom_boxplot(outlier.shape = NA, width = 0.4) +
  geom_jitter(width = 0.12, alpha = 0.7, size = 2.5) +
  scale_colour_manual(
    values = c(
      "intervencao" = "#2C3E50",
      "controlo"    = "#7A9B9E"
    )
  ) +
  labs(
    x     = "Grupo",
    y     = "HbA1c aos 6 meses (%)",
    title = "GlucoCheck: outcome primário"
  ) +
  theme_minimal(base_size = 13) +
  theme(legend.position = "none")
```

## Interpretação

O grupo de intervenção apresentou uma redução da HbA1c superior ao grupo de controlo ao fim de 6 meses, sugerindo um efeito positivo da monitorização digital contínua de glicose na gestão da diabetes tipo 2.



